臺灣高等法院刑事裁定
110年度聲字第4885號
聲  請  人  臺灣高等檢察署檢察官
被      告  許志宏




選任辯護人  唐于智律師
            李柏杉律師
被      告  劉峻睿（原名劉育宏）



選任辯護人  王淑琍律師                    
被      告  李建緯


選任辯護人  郭明翰法扶律師                  
被      告  林秉緯


指定辯護人 梁育銘義務辯護律師                    
被      告 鍾家仁  


選任辯護人 何偉斌法扶律師
被      告 陳姵君（原名陳若喬）



指定辯護人 蘇得鳴義務辯護律師                    
被      告 黃繼輝 


選任辯護人 魏大千律師
           吳俊芸律師                    
上列被告等因違反毒品危害防制條例等案件，經檢察官提起公訴
（108 年度偵字第6874號、108 年度偵字第10804 號、108 年度
偵字第19365 號）及追加起訴（109 年度偵字第26958 號），不
服臺灣桃園地方法院108年度原重訴字第7號、109年度重訴字第4
8號，中華民國110年6月30日第一審判決，提起上訴（由本院110
年度原上訴字第133 號審理），聲請人聲請毀棄、銷燬扣押物，
本院裁定如下：
    主  文
扣案如附表所示之物，經取樣後於判決確定前銷燬之。
    理  由
一、聲請意旨略以：
　㈠本件扣案之液態安非他命共9瓶，業經法務部調查局鑑定確實
    含有甲基安非他命成分，純質淨重共943.87公克，有該局10
    8 年3 月19日調科壹字第10823202510 號鑑定書1份在卷足
    憑(108年度偵字第19365號卷第74-76頁)。又經法務部調查
    局桃園市調查處人員前往放置扣案液態安非他命9瓶之現場
    勘驗結果，上開扣案毒品放置於該處辦公室內，並非專業化
    學儲存處所，且因其液態毒品之特性，已有滲漏之情形，其
    包裝外觀已逐漸遭侵蝕毀損，實有外洩致生危險之疑慮，有
    法務部調查局桃園市調查處調查官之職務報告1份及照片5張
    可稽，足認扣案之液態安非他命共9瓶，確屬有喪失毀損之
    虞及不便保管之毒品無誤。
　㈡本案被告等均未爭執扣案之液態安非他命共9瓶含有第二級毒
    品甲基安非他命成分，也未爭執前開法務部調查局鑑定報告
    之證據能力。為兼顧保管處所之公共安全及被告之防禦權，
    爰依毒品危害防制條例第18條第2項前段、刑事訴訟法第140
    條規定，聲請裁定將扣案之液態安非他命9瓶於取樣後銷毀(
    含因沾附有盛裝之毒品難以完全析離之酒瓶)等語。
二、按易生危險之扣押物，得毀棄之；查獲易生危險、有喪失毀
    損之虞、不便保管或保管需費過鉅之毒品，經取樣後於判決
    確定前得銷燬之，刑事訴訟法第140條第3項、毒品危害防制
    條例第18條第2項前段分別定有明文。
三、經查：被告許志宏等人涉犯運輸第二級毒品甲基安非他命罪
    ，經扣案如附表所示之液態安非他命共9瓶，經送法務部調
    查局鑑定結果，檢出含有甲基安非他命成分，合計純質淨重
    約943.87公克乙情，有法務部108 年3 月19日調科壹字第10
    823202510 號鑑定書1份在卷可稽(108年度偵字第19365號卷
    第74-76頁)。現由法務部調查局桃園市調查處保管中，然觀
    諸該等扣案物之存置情況，上開扣案毒品放置於該處辦公室
    內，並非專業化學儲存處所，且因其液態毒品之特性，已有
    滲漏之情形，其包裝外觀已逐漸遭侵蝕毀損，實有外洩致生
    危險之疑慮，有法務部調查局桃園市調查處調查官之職務報
    告1份及照片5張可稽，是上開扣案物確屬不便保管且易生危
    險之物無訛。本院審酌上情，認上開扣案物應先予裁定命執
    行機關取樣後銷燬之，亦可兼顧保管處所之公共安全，且不
    致無端侵害被告之財產權。從而，檢察官上揭聲請於法核無
    不合，應予准許。
據上論斷，依刑事訴訟法第220條、第140條第3項，毒品危害防
制條例第18條第2項，裁定如主文。
中　　華　　民　　國　　110 　年　　12　　月　　30　　日
　　　　　　        刑事第七庭  審判長法　官  孫惠琳
　　　　　　　　　　　　　　　　　　  法　官  張育彰　　
　　　　　　　　　　　　　　　　　　  法　官  王惟琪
以上正本證明與原本無異。
如不服本裁定，應於收受送達後五日內向本院提出抗告狀。
                                      書記官  陳怡君
中　　華　　民　　國　　111 　年　　1 　　月　　3 　　日
附表： 
編號 扣案物名稱 扣案物數量 備註  1 液態甲基安非他命 3瓶 ①編號1 至3 之液體檢品3 瓶，合計淨重2105.13 公克（驗餘合計淨重2076.87 公克），檢出含有甲基安非他命成分，純度14.99%，純質淨重315.56公克。 ②編號4 至5 之液體檢品2 瓶，合計淨重1422.8公克（驗餘合計淨重1387.09 公克），檢出含有甲基安非他命成分，純度17.05%，純質淨重242.59公克。 ③編號6 至9 之液體檢品4 瓶，合計淨重2697.34 公克（驗餘合計淨重2686.81 公克），檢出含有甲基安非他命成分，純度14.3% ，純質淨重385.72公克。  2 液態甲基安非他命 3瓶   3 液態甲基安非他命 3瓶